# 投资收益问题

提问人：lbwl 时间：2010-10-11 12:10:35
假如我和一个公司共同成立个子公司，注册资本 100 万，我 60 万，那个公司 40 万，今年我 60 万出齐了，那个公司只出了 20 万，那么我在合并时损益那块是按60%算还是按60/80=75%算

回答人：chenyiwei
股东双方之间应当就出资尚未全部到位时被投资企业收益或亏损的分享或承担比例问题作出约定。如果有约定的，按照约定办理；没有约定或者约定不明确的，根据《公司法》第三十五条规定：“股东按照实缴的出资比例分取红利；公司新增资本时，股东有权优先按照实缴的出资比例认缴出资。但是，全体股东约定不按照出资比例分取红利或者不按照出资比例优先认缴出资的除外”。 如果被投资企业在此期间发生亏损的，在约定不明确的情况下，因为公司法的上述规定仅涉及红利的分取，没有明确亏损的承担问题，所以也可以按照相对较为稳健的方式考虑亏损的分担比例问题。